【裁判字號】    95,易,439
【裁判日期】    950519
【裁判案由】    賭博
【裁判全文】
臺灣臺南地方法院刑事判決               95年度易字第439號
公  訴  人  臺灣臺南地方法院檢察署檢察官
被      告  甲○○
上列被告因賭博案件，經檢察官提起公訴（95年度偵字第5294號）
，被告於本院審理時就被訴事實為有罪之陳述，經本院合議庭裁
定由受命法官獨任行簡式審判程序，本院判決如下：
    主  文
甲○○犯共同連續圖利聚眾賭博罪，處有期徒刑肆月，如易科罰
金，以佰元折算壹日。扣案傳真機捌台、電話答錄機（含錄音
帶）伍台、電話機、計算機各壹台、傳真紙共壹佰肆拾捲、簽注
單玖拾陸張、六合彩簽注單（立柱碰）壹張、空白簽注單玖本、
傳真簽注單張、六合彩號碼表張、聯絡電話簿張。
    事實及理由
一、甲○○與真實姓名年籍均不詳綽號「國良」之成年男子，共
    同基於意圖營利之概括犯意，自民國94年11月上旬某日起至
    95年2月27日止，由該綽號「國良」之男子擔任「組頭」，
    甲○○擔任「樁腳」，甲○○連續提供其位在臺南縣麻豆鎮
    ○○路66號住處，聚集不特定多數人以上開住處之市內電話
    號碼（06）0000000號或傳真號碼，供不特定人以電話或傳
    真等方式下注。其方式計有「臺號」、「特尾」、「二星」
    、「三星」、「四星」等，核對香港政府發行每星期二、四
    、六開獎之六合彩中獎號碼賭博財物，凡對中號碼者，「二
    星」可得彩金新台幣（下同）5,700元，「三星」可得彩金
    57,000元，「四星」可得彩金750,000元，「臺號」及「特
    尾」可得倍數不等彩金，如未簽中則簽賭金歸組頭「國良」
    贏取，每簽賭1支58元到78元不等，甲○○則自其所招攬每
    一簽賭號碼抽取0.2元以牟利。嗣經警持本院簽發之搜索票
    ，於95年3月9日下午5時30分許，在上址搜索，並扣得甲○
    ○所有，供經營賭博所用之傳真機8台、電話答錄機（含錄
    音帶）5台、電話機、計算機各1台、傳真紙共140捲、簽注
    單96張、六合彩簽注單（立柱碰）1張、空白簽注單共9本、
    傳真簽注單3張、六合彩號碼表3張、聯絡電話簿1張。案經
    臺南縣警察局麻豆分局報請臺灣臺南地方法院檢察署檢察官
    偵查起訴。
二、本件係經被告甲○○於準備程序期日為有罪之陳述，而經本
    院合議庭裁定由受命法官獨任以簡式審判程序加以審理，則
    依據刑事訴訟法第273條之2、同法第159條第2項之規定，不
    適用傳聞法則有關限制證據能力之相關規定；並得依同法第
    310條之2之準用同法第454條之規定製作略式判決書（僅記
    載「證據名稱」），合先敘明。
三、前項犯罪事實，有下列事證足資證明：
  (一)被告於警詢、檢察官偵查中及本院審理時之自白。
  (二)現場照片14張。
  (三)扣案賭博所用之傳真機8台、電話答錄機（含錄音帶）5台、
    電話機、計算機各1台、傳真紙共140捲、簽注單96張、六合
    彩簽注單（立柱碰）1張、空白簽注單共9本、傳真簽注單3
    張、六合彩號碼表3張、聯絡電話簿1張
  (四)卷附臺灣高等法院被告全國前案紀錄表。
四、核被告甲○○所為，係犯刑法第268條之意圖營利，供給賭
    博場所罪及聚眾賭博罪，與同法第266條第1項前段之在公眾
    得出入之場所賭博財物罪。被告與綽號「國良」之成年男子
    就上開犯行間，有犯意聯絡及行為分擔，均為共同正犯。又
    被告先後多次提供場所，聚眾賭博以營利及公然賭博，均時
    間緊接，方法相同，觸犯構成要件相同之罪名，顯係基於概
    括犯意反覆為之，為連續犯，均應依刑法第56條規定論以一
    罪，並依法加重其刑。又被告於當期香港六合彩開獎前之多
    次接續犯行，均係當次意圖營利供給賭博場所及意圖營利聚
    眾賭博，與在公眾得出入之場所賭博財物犯行之一部行為。
    而於每期開前接續行為中之意圖營利供給賭博場所及意圖
    營利聚眾賭博，與在公眾得出入之場所賭博財物，均係基於
    一個賭博犯意之決定，以達成同一犯罪之各個舉動，為一行
    為觸犯上開3罪名，屬想像競合犯，應從一情節較重之刑法
    第268條後段意圖營利聚眾賭博罪處斷。爰審酌被告素行、
    犯罪之動機、目的、手段，所生危害、所得利益，家庭狀況
    ，又被告為重度器（心）障之人，有身心障礙手冊影本可稽
    ，及犯後已坦承犯行態度良好等一切情狀，量處如主文所示
    之刑，並諭知易科罰金之折算標準，以資懲儆。另扣案之賭
    博所用之傳真機8台、電話答錄機（含錄音帶）5台、電話機
    、計算機各1台、傳真紙共140捲、簽注單96張、六合彩簽注
    單（立柱碰）1張、空白簽注單共9本、傳真簽注單3張、六
    合彩號碼表3張、聯絡電話簿1張，均為被告所有，供犯罪所
    用或預備供犯罪所用之物，併宣告沒收。
五、據上論斷，應依刑事訴訟法第299條第1項前段、第273條之1
    第1項、第310條之1，刑法第28條、第56條、第266條第1項
    前段、第268條、第55條、第41條第1項前段、第38條第1項
    第2款，罰金罰鍰提高標準條例第1條前段、第2條，判決如
    主文。
六、如不服本判決，應於判決送達後10日內，向本院提出上訴書
    狀。
本案經檢察官乙○○到庭執行職務。
中    華    民    國    95    年    5     月    19    日
                  刑事第七庭    法  官  彭喜有
以上正本證明與原本無異。
如不服本判決，應於判決送達後10日內，向本院提出上訴狀。
                                書記官  黃傳鈞
中    華    民    國    95    年    5     月    19    日
附錄本件論罪科刑法條全文：
刑法第266條第1項：
在公共場所或公眾得出入之場所賭博財物者，處1,000元以下罰
金。但以供人暫時娛樂之物為賭者，不在此限。
刑法第268條：
意圖營利，供給賭博場所或聚眾賭博者，處3年以下有期徒刑，
得併科3,000元以下罰金。


司法院資訊處製作；財團法人民間司法改革基金會備份。
